【裁判字號】    97,消債更,1078
【裁判日期】    980622
【裁判案由】    更生
【裁判全文】
臺灣桃園地方法院民事裁定          97年度消債更字第1078號
聲  請  人
即  債務人  甲○○
                        號
上列聲請人因消費者債務清理事件聲請更生及保全處分，本院裁
定如下：
    主  文
債務人甲○○自民國98年6 月24日下午5 時起開始更生程序。
命司法事務官進行本件更生程序。
其餘聲請駁回。
    理  由
一、按法院開始更生程序之裁定，應載明其年、月、日、時，並
    即時發生效力。次按法院裁定開始更生或清算程序後，得命
    司法事務官，進行更生或清算程序，必要時，得選任律師、
    會計師或其他適當之自然人或法人一人為監督人或管理人。
    消費者債務清理條例第45條第1 項、第16條第1 項分別定有
    明文。
二、本件債務人聲請意旨略以：債務人因積欠銀行消費借款債務
    共約新台幣（下同）425 萬元，前於民國95年10月間依照中
    華民國銀行公會會員辦理消費金融案件無擔保債務協商機制
    與安泰商業銀行成立協商，協商條件為月付40,000元，惟當
    時債務人每月薪資30,000元，已不足支付履行協商條件款項
    ，只能借貸度日，而現在薪資收入更減少為每月27,000元左
    右，更難以清償債務及支付債務人與家人之每月必要生活費
    用，故債務人無法繼續履行原協商條件，顯係因非可歸責於
    己之事由致履行有重大困難。而其無擔保或無優先權之債務
    總額未逾1,200 萬元，復未經法院裁定開始清算程序或宣告
    破產，爰請求准予裁定開始更生及保全處分等語。
三、債務人所主張之事實，已據提出財產及收入狀況說明書、債
    權人及債務人清冊、財團法人金融聯合徵信中心當事人個人
    查詢資料回覆書、北區國稅財產歸屬資料清單、95年、96年
    度綜合所得稅各類所得清單、勞工保險卡、戶籍謄本、郵政
    存簿薪資明細等為證，核無不實。而債務人於95年10月間依
    中華民國銀行公會會員辦理消費金融案件無擔保債務協商機
    制與最大債權金融機構安泰商業銀行成立協商條件為月付40
    ,000 元 ，惟依債務人現時每月薪資收入約為27,000元左右
    等語，並有郵政存簿之薪資明細可參，上開收入已不足支付
    95年協商之還款金額40,000元，何況債務人尚需支付基本生
    活費用，足見債務協商成立後，已發生變化，致債務人無法
    履行協商條件，是債務人無法續為履行，已符合消費者債務
    清理例第151 條第5 項「因不可歸責於己之事由，致履行顯
    有重大困難」之規定。復依債務人所提出之北區國稅財產歸
    屬資料清單所載，債務人名下亦別無其他財產可供清償所欠
    債務。綜上所述，堪認本件債務人確有不能清償債務之情事
    。此外，本件又查無債務人有消費者債務清理條例第6 條第
    3 項、第8 條或第46條各款所定駁回更生聲請之事由存在，
    故債務人聲請更生，應屬有據，並依首揭規定命司法事務官
    進行本件更生程序，爰裁定如主文。
四、次按法院就更生或清算之聲請為裁定前，得因利害關係人之
    聲請或依職權，以裁定為保全債務人財產、限制債權人對於
    債務人行使債權，及停止對於債務人財產強制執行程序之保
    全處分，消費者債務清理條例第19條第1 項第1 、2 、3 款
    定有明文。另同條例第48條第2 項規定，法院裁定開始更生
    程序後，對於債務人不得開始或繼續訴訟及強制執行程序。
    本件債務人聲請保全處分，並未敘明有何客觀上應予保全處
    分之必要性及急迫性；再者，本院准予更生之聲請，揆諸前
    揭條文規定，對於債務人之訴訟及強制執行程序即有明文限
    制，因此顯無保全處分必要，故聲請人此部分保全處分之聲
    請，應予駁回。
中    華    民    國    98    年    6     月    22    日
                  民事第一庭  法  官  潘進柳
上為正本係照原本作成
本件不得抗告
本裁定已於98年6月24日下午5時公告。
中    華    民    國    98    年    6     月    23    日
                              書記官  谷貞豫


司法院資訊處製作；財團法人民間司法改革基金會備份。
